# 同一控制下吸收合并中的递延所得税的确认

提问人：王明雷 时间：2012-01-12 21:54:32
同一控制下，发生应税（所得税）吸收合并，是否确认递延所得税，应如何账务处理。（个人认为，应确认，根据不同情况调整资本公积或留存收益）请赐教

回答人：chenyiwei
基本赞同你的意见。
此问题之前也在本版面上讨论过，主要的问题就是同一控制下合并的基本原则（所有取得被合并方资产、负债按原帐面价值计量，不确认新的资产和负债）与企业合并中的暂时性差异应确认递延所得税的原则发生冲突导致。这可能是因为IFRS下所规范的企业合并都是非同一控制下合并，尚未对同一控制下合并的此类问题作深入考虑所致。
但是总体上说，确认帐面价值和计税基础的差异相关的递延所得税，作为资本公积的调整，应当是可行的。不过在发生资产评估增值的情况下，很可能导致资产计税基础高于帐面价值，由此会确认递延所得税资产，所以要谨慎关注未来转回时能否产生足够应纳税所得额的问题。